GUSTAVO ESPINDOLA OLEGARIO

Rua Otávio Garcia, nº 108, Bairro: Barra do Aririú. Palhoça, SC · (48)9 8865-0414 gustavo espindola1999@hotmail.com ou gustavoespindola1999@gmail.com

Olá, me chamo Gustavo Espindola, tenho 22 anos. Eu moro em Palhoça na Barra do Aririú, tenho um inglês intermediário, aprendizagem rápida, noções básicas de informática, pacote office intermediário, sou organizado, sou ágil, possuo uma ótima comunicação, tenho cerca de 1 ano de experiência no âmbito administrativo e tenho interesse na vaga proposta, estou trabalhando no período matutino, todavia estou procurando oportunidades de vagas que agreguem mais crescimento profissional, e ademais disponho da vontade de crescimento profissional, pessoal e interpessoal, visando o desenvolvimento paralelamente ao da empresa!

EXPERIÊNCIA PROFISSIONAL

2023 - ATUALMENTE

MENOR APRENDIZ - ASSISTENTE ADMINISTRATIVO DE RH, SEREDE/OI

Organizo, guardo e digitalizo documentos de funcionários ativos e desligados (documentos como: Contrato de trabalho, Ordem de serviço, documentos pessoais, ponto, formulários de VT, VA e VR; advertências, direitos de defesa, protocolos de recebimento, PPP, aviso prévio de desligamento, rescisão e etc...), executo atendimento na recepção referente ao setor de recursos humanos, além de treinar e liderar os outros menores aprendizes nas tarefas referentes a atualização, inserção e exclusão dos documentos digitalizados.

2022 - 2022

OPERADOR DE MONITORAMENTO - TEMPORÁRIO, CORSEG

Monitorava câmeras, zelando o patrimônio e a segurança do cliente através das câmeras, além de retroagir imagens e realizar atendimento ao cliente via WhatsApp, E-mail e telefone.

2022 - 2022

ASSISTENTE ADMINISTRATIVO, ORSEGUPS

Administrava e configurava sistemas de monitoramento, tais como SITUATOR, ACM, SIAM, SIGMA, SIGMA SEGWARE, D-GUARD, WINKER, alarmes, câmeras de monitoramento Hikvision, Intelbras, Tecvoz e Hilook, além do realizar atendimento ao cliente e dos processos resolutivos referentes às suas problemáticas via telefone ou e-mail.

FORMAÇÃO ACADÊMICA

2023 - ATUALMENTE

ENSINO SUPERIOR EM ANÁLISE E DESENVOLVIMENTO DE SISTEMAS, ESTÁCIO DE SÁ.

2019 - 2021

ENSINO TÉCNICO EM ANÁLISE E DESENVOLVIMENTO DE SISTEMAS, SENAI.

2018 - 2020 ENSINO MÉDIO, E.E.B. JOÃO SILVEIRA.

HABILIDADES

 Sou simpático, organizado, diligente, pontual, dinâmico, proativo, curioso e sou uma pessoa ativa, tenho digitação rápida, inglês intermediário, aprendizagem veloz e uma enorme força de vontade, senso de urgência apurado, senso de liderança e administração de pessoas, também possuo uma excelente comunicação junto com um ótimo espírito de equipe. E consigo lidar em ambientes sob pressão e estou à procura de sempre me autoaperfeiçoar e agilizar os processos nos quais eu realizado parcialmente ou solo.

FORMAÇÃO COMPLEMENTAR

- Tenho conhecimentos em pacote office (Word, PowerPoint e Excel) nível intermediário.
- Noções de informática básica.